臺灣彰化地方法院刑事判決　　　　　　100年度交易字第239號
公　訴　人　臺灣彰化地方法院檢察署檢察官
被　　　告　蕭名翔
上列被告因過失傷害案件，經檢察官提起公訴（100年度偵字第
5734號），本院判決如下：
    主  文
蕭名翔因過失傷害人，處有期徒刑參月，如易科罰金，以新臺幣
壹仟元折算壹日。
    事  實
一、蕭名翔前於民國99年間，因酒後駕車而犯公共危險罪，經
    本院以99年度交簡字第272號判處拘役55日確定，其所執重
    型機車駕駛執照並因而為主管機關處以吊扣之處分中，仍於
    100年3月8日19時20分許，騎乘車牌號ＴＵＤ─136號輕型機
    車，車尾載運裝有毛毯之大塑膠袋，行經彰化縣與台中市交
    界之大肚橋，由北之台中往南之彰化方向行駛，行至大肚橋
    機車道南下南端處時，本應注意機器腳踏車載運貨物時必須
    穩妥，物品捆紮牢固，堆放平穩；而依當時天氣晴、夜間有
    照明、柏油路面、路面乾燥、無缺陷、無障礙物、直路，天
    候、光線、路況及視距均良好等情形，並無不能注意之特別
    情事，竟疏未注意將車尾之塑膠袋捆紮牢固，以致該塑膠袋
    掉落路面，適其後方有林詩婷騎乘車牌號碼ＫＭＤ─825號
    重型機車，因未及反應，遂自後撞上蕭名翔所掉落之塑膠袋
    ，林詩婷因而人車倒地，受有頭部外傷併左側眼眶撕裂傷、
    下巴擦傷、雙手及雙膝擦傷等傷害。案發後經路人報警，蕭
    名翔在現場等候員警處理，向該管員警自首而接受裁判。
二、案經林詩婷訴由彰化縣警察局彰化分局報告臺灣彰化地方法
    院檢察署檢察官偵查起訴。
    理  由
一、按被告以外之人（包括證人、鑑定人、告訴人、被害人及共
    同被告等）於審判外之陳述雖不符刑事訴訟法第159條之1至
    之4等四條之規定，而經當事人於審判程序同意作為證據，
    法院審酌該言詞陳述或書面陳述作成時之情況，認為適當者
    ，亦得為證據；當事人、代理人或辯護人於法院調查證據時
    ，知有刑事訴訟法第159條第1項不得為證據之情形，而未於
    言詞辯論終結前聲明異議者，視為有前項之同意，同法第15
    9條之5定有明文。立法意旨在於傳聞證據未經當事人之反對
    詰問予以核實，原則上先予排除。惟若當事人已放棄反對詰
    問權，於審判程序中表明同意該等傳聞證據可作為證據；或
    於言詞辯論終結前未聲明異議，基於尊重當事人對傳聞證據
    之處分權，及證據資料愈豐富，愈有助於真實發見之理念，
    且強化言詞辯論主義，使訴訟程序得以順暢進行，上開傳聞
    證據亦均具有證據能力。查檢察官、被告及辯護人對於本案
    卷內相關證人之證述、文書卷證資料，有何不得為證據之情
    形，並未於原審言詞辯論終結前聲明異議，且有關本案證人
    之證述、文書卷證資料亦經原審於審理期日逐一提示、朗讀
    ，並告以要旨。於本院審判程序時，檢察官、被告及辯護人
    對證據資料表示無意見，本院審酌相關證人證述筆錄製成、
    文書卷證資料取得，並無證據顯示有何違背程序規定情事，
    依據上揭說明，均應具有證據能力。
二、訊據被告蕭名翔對其上揭過失傷害之犯罪事實坦白承認，核
    與告訴人林詩婷於警詢、偵訊中指證之情節大致相符，並有
    彰化縣警察局道路交通事故談話紀錄表、道路交通事故現場
    圖、道路交通事故調查報告表(一)、(二)、彰化縣警察局道
    路交通事故當事人登記聯單、證號查詢機車駕駛人、彰化縣
    警察局舉發違反道路交通管理事件通知單各1份、現場照片4
    張等件在卷足資佐證。而告訴人林詩婷確因本件車禍受有前
    述傷害等情，亦有其所提之財團法人彰化基督教醫院診斷書
    1 紙附卷為憑。足徵被告之自白確與事實相符，洵堪採信。
三、按機器腳踏車載運貨物時必須穩妥，物品捆紮牢固，堆放平
    穩，此道路交通安全規則第88條第1項第7款定有明文。被告
    騎車載運物品未注意遵守前揭規定，以致於所載物品掉落路
    面，因而肇致本件車禍之發生，已違反該保護他人之交通法
    規；而依卷附交通事故調查報告表(一)之記載，本件案發時之
    天候晴、夜間有照明、柏油路面、乾燥、直路、無缺陷、無
    障礙物，天候、光線、路況及視距均良好等情，並無不能注
    意之情事，則其騎車載運物品行經上開路段時，本應依上開
    規定將所載物品捆紮牢固，然其應注意、能注意、竟仍疏未
    注意遵守上揭規定，致使所載物品掉落路面而為車隨其後之
    告訴人反應不及而撞擊，導致告訴人因而人車倒地並受有如
    事實欄所述之傷害，則被告就告訴人上開傷害之發生，顯有
    過失甚明；且查告訴人確因本件車禍受有前述傷害，已詳述
    如前，則本件被告過失之行為與告訴人所受傷害之結果間，
    自具有相當之因果關係。故本件被告過失傷害犯行洵堪認定
    ，應依法予以論科。
四、核被告所為，係犯刑法第284條第1項前段之普通過失傷害罪
    。又被告所執之重型機車駕駛執照，因其於99年間，犯酒後
    駕車之公共危險罪，為主管機關處以吊扣之處分中，有其證
    號查詢機車駕駛人資料在卷可參，是被告於本件事故發生時
    ，並無駕駛執照，然其仍騎車而肇事致人受傷，應依道路交
    通管理處罰條例第86條第1項之規定加重其刑。再被告於肇
    事後仍停留現場，在未被有偵查犯罪職權之公務員發覺前，
    向前往處理車禍之彰化縣警察局彰化分局大竹派出所員警自
    首犯罪，坦承肇事而接受裁判，此有彰化縣警察局彰化分局
    大竹派出所交通事故談話紀錄表附卷可佐，爰依刑法第62條
    前段規定減輕其刑，並依法先加後減之。爰審酌被告前有違
    反槍砲彈藥刀藥管制條例、殺人、公共危險、竊盜、妨害公
    務等多項犯罪記錄，品行不佳，其駕駛執照已因酒駕被處吊
    扣中，竟仍騎車載運物品，且疏未注意將物品捆紮牢固，以
    致掉落，致使告訴人不及反應而撞擊受傷，顯有可議，且考
    犯後雖已坦認犯行，卻未能賠償告訴人，犯後態度猶難稱良
    好，並衡酌被告之智識程度、生活狀況等一切情狀，量處如
    主文所示之刑，並諭知易科罰金之折算標準，以示懲儆。
據上論斷，應依刑事訴訟法第299條第1項前段、道路交通管理處
罰條例第86條第1項、刑法第284條第1項前段、第62條前段、第
41條第1項前段，刑法施行法第1條之1，判決如主文。
本案經檢察官劉欣雅到庭執行職務。
中    華    民    國   100    年    7     月    29    日
            刑事第六庭      法  官  葛永輝
以上正本證明與原本無異。
如不服本判決應於收受判決後10日內向本院提出上訴書狀，並
應敘述具體理由。其未敘述上訴理由者，應於上訴期間屆滿後
20日內向本院補提理由書(均須按他造當事人之人數附繕本)
「切勿逕送上級法院」。
告訴人或被害人對於判決如有不服具備理由請求檢察官上訴者，
其上訴期間之計算係以檢察官收受判決正本之日期為準。
中    華    民    國   100    年    7     月    29    日
                            書記官  林盛輝
附錄本案論罪科刑法條全文：
中華民國刑法第284條
（過失傷害罪）
因過失傷害人者，處6 月以下有期徒刑、拘役或5 百元以下罰金
，致重傷者，處1 年以下有期徒刑、拘役或5 百元以下罰金。
從事業務之人，因業務上之過失傷害人者，處1 年以下有期徒刑
、拘役或1 千元以下罰金，致重傷者，處3 年以下有期徒刑、拘
役或2 千元以下罰金。